臺灣臺中地方法院民事裁定           
                                 111年度司監宣字第416號
聲  請  人  黃麗靜  

相  對  人  黃林秀美



關  係  人  黃開彥  


上列聲請人聲請指定會同開具財產清冊之人事件，本院裁定如下
：
      主  文
指定黃開彥（男、民國00年0月00日生、身分證統一編號：Z0000
00000號）為會同開具財產清冊之人。
聲請費用新臺幣壹仟元由相對人負擔。
      理  由
一、本件聲請意旨略以：相對人為聲請人之母，相對人前經本院
    93年度禁字第257號民事裁定宣告為禁治產人，並由子女即
    聲請人擔任法定監護人。現因民法修法後須選定會同開具財
    產清冊之人，為確保相對人之權益，爰聲請選定關係人即相
    對人之子黃開彥（男、民國00年0月00日生、身分證統一編
    號：Z000000000號）為會同開具財產清冊之人等語。
二、按民法總則中華民國97年2月2日修正之條文施行前，已為禁
    治產宣告者，視為已為監護宣告；繫屬於法院之禁治產事件
    ，其聲請禁治產宣告者，視為聲請監護宣告；聲請撤銷禁治
    產宣告者，視為聲請撤銷監護宣告；並均於修正施行後，適
    用修正後之規定，民法總則施行法第4條第2項定有明文。上
    開民法總則97年5月2日修正之條文，於98年11月23日施行，
    故相對人應視為已受監護宣告。次按，受監護宣告之人應置
    監護人；法院為監護之宣告時，應依職權就配偶、四親等內
    之親屬、最近一年有同居事實之其他親屬、主管機關、社會
    福利機構或其他適當之人選定一人或數人為監護人，並同時
    指定會同開具財產清冊之人，為修正後之民法第1110條、第
    1111條第1項所明定。
三、經查，聲請人主張相對人為其母，以及相對人前經本院93年
    度禁字第257號民事裁定宣告為禁治產人等情，業據聲請人
    提出戶籍謄本及上開裁定影本附卷可稽，堪信為真實。又相
    對人之親屬同意相對人之子黃開彥擔任會同開具財產清冊之
    人，黃開彥並同意擔任等情，亦有同意書在卷足憑。是黃開
    彥既為相對人之子，且獲其他親屬之信賴，本院認黃開彥應
    較熟稔相對人之經濟情形，其亦同意擔任此一職務，是由黃
    開彥擔任相對人之會同開具財產清冊之人，最能符合相對人
    之最佳利益，爰依前揭規定，指定黃開彥為會同開具財產清
    冊之人。另依民法第1113條準用同法第1099條第1項之規定
    ，監護人對於受監護人之財產，應會同法院指定之人，於2
    個月內開具相對人財產清冊，並陳報法院，附此敘明。
四、依家事事件法第164條第2項，裁定如主文。
　　
中　　華　　民　　國　　111 　年　　8 　　月　　31　　日
                  家事法庭  司法事務官   盧妙宜
以上正本係照原本作成。
如不服本裁定應於送達後10日內向本院提出抗告狀，並繳納抗告
費新臺幣1,000元。
中　　華　　民　　國　　111 　年　　8 　　月　　31　　日
                                書記官   陳品均